臺灣基隆地方法院交通事件裁定　　　　 93年度交聲字第264號
移送機關　　交通部公路總局台北區監理所基隆監理站
異　議　人　甲○○　男　40歲.
即受處分人
上列受處分人因違反道路交通管理處罰條例案件，對於交通部公
路總局台北區監理所基隆監理站93年10月8 日所為之處分（原處
分：基監字第裁42─Ｃ00000000號），聲明異議，本院裁定如下
：
    主  文
異議駁回。
    理  由
一、按「受處分人，不服第8 條主管機關所為之處罰，得於接到
    裁決書之翌日起20日內，向管轄地方法院聲明異議」、「聲
    明異議，應以司法狀紙，敘述異議之理由，提出於原處分機
    關為之。原處分機關應於接受異議書狀後5 日內，將該案卷
    宗及有關證物，送交該管地方法院或其分院交通法庭」，道
    路交通管理處罰條例第87條第1 項、道路交通案件處理辦法
    第13條分別定有明文。經查本件交通部公路總局台北區監理
    所基隆監理站（下稱「原處分機關」）基監字第裁42─Ｃ00
    000000號號違反道路交通管理事件裁決書（下稱「裁決書」
    ）裁決日期為93年10月8 日，有前揭裁決書1 件附卷可稽，
    聲明異議人於同日具狀向原處分機關聲明異議，有聲明異議
    人之聲明異議狀一紙及聲明異議狀上原處分機關收文章一枚
    附卷可稽，揆諸上開說明，應認符合法定程式及未逾異議期
    間，合先敘明。
二、次按行政處分如有誤寫、誤算或其他類此之顯然錯誤者，處
    分機關得隨時或依申請更正之；前項更正附記於原處分書及
    其正本，如不能附記者，應製作更正書以書面通知相對人或
    已知之利害關係人，行政程序法第101 條定有明文，本件舉
    發違反道路交通管理事件通知單上有關車輛種類、違規地點
    部分，經警員當場發現有誤，隨即在舉發違反道路交通管理
    事件通知單上更正車輛種類為「曳引車」及「北34線0.5 Ｋ
    」等情，有異議人提出之舉發違反道路交通管理事件通知單
    影本一張在卷可稽，符合前述行政程序法第101 條之規定，
    併此陳明。
三、又按汽車駕駛人，駕駛汽車不遵守道路交通標誌、標線、號
    誌之指示者，處新臺幣（下同）900 元以上1800元以下罰鍰
    ，又汽車駕駛人違反第60條第1 項、第2 項第1 款至第3 款
    情形之一者，記違規點數1 點，道路交通管理處罰條例第60
    條第2 項第3 款、第63條第1 項第1 款定有明文。
四、本件異議人即受處分人甲○○駕駛車牌號碼ＪＦ─Ｆ16號曳
    引車，於民國（下同）93年8 月22日12時50分許，在北34線
    0.5 公里處，因不遵守道路交通標誌、標線、號誌之指示，
    經台北縣政府警察局瑞芳分局警員舉發，原處分機關認異議
    人有上開違規行為，依道路交通管理處罰條例第60條第2 項
    第3 款之規定，裁處異議人900 元罰鍰，並記違規點數1 點
    。
五、經查，異議人固坦承有在舉發時間，駕駛曳引車，行駛在北
    34線0.5 公里處，惟否認有何違規行為，辯稱：該處並無禁
    止大貨車進入之標誌云云。查本件舉發地點北34線0.5 公里
    處，前方路口有禁止大貨車進入標誌之事實，業據證人即舉
    發警員乙○○到庭結證屬實（詳本院93年11月19日訊問筆錄
    ），並有台北縣政府警察局瑞芳分局93年9 月17日瑞警交字
    第0930015298號函在卷可稽，而證人乙○○與異議人並無怨
    隙，本件卷存證據資料內並無任何積極證據足以證明證人乙
    ○○上開證述係屬虛偽，亦無有足以令人顯信其供述為不可
    採之品性證據或前科證據存在，本院自不得僅以證人乙○○
    為本件開單告發異議人之員警而全盤抹煞其在訴訟上所具有
    之原證人資格。堪信，異議人於舉發當天確在禁止大貨車進
    入路段行駛之違規行為至明。從而，原處分機關依道路交通
    管理處罰條例第60條第2 項第3 款、第63條第1 項第1 款規
    定，裁處異議人900 元罰鍰，並記違規點數1 點，核無違誤
    ，受處分人聲明異議為無理由，應予駁回。
據上論斷，應依道路交通案件處理辦法第19條，裁定如主文。
中　　華　　民　　國　　94　　年　　1 　　月　　11　　日
                  交通法庭法  官  齊　潔
以上正本證明與原本無異。
對於本件裁定如有不服，應於送達後5 日內，向本院提出抗告書
狀，敘述抗告之理由，抗告於臺灣高等法院。
中　　華　　民　　國　　94　　年　　1 　　月　　12　　日
                          書記官  莊國南
